ACORDAO-COMPLETO-2356364

ACÓRDÃO DE RELAÇÃO

ACÓRDÃO DE RELAÇÃO 3797/2019 ATA 19/2019 - SEGUNDA CÂMARA

Acórdão 3797/2019-TCU-Segunda Câmara
	VISTOS, relacionados e discutidos estes autos de Admissão, de servidores da Universidade Federal de Santa Maria, encaminhados a este Tribunal na forma dos arts. 2º, caput e inciso II, e 4º, caput, da Instrução Normativa - TCU 78/2018. 
Considerando que nos atos de admissão constantes deste processo foram detectadas a existência dos respectivos desligamentos, conforme verificação da documentação anexada, seja por meio da constatação da existência de ato de desligamento na base Sisac e Siape, ou pela constatação do óbito do servidor;
Considerando o parecer do Ministério Público junto a este Tribunal; 
ACORDAM os Ministros do Tribunal de Contas da União, diante das razões expostas pelo Relator, com fulcro nos arts. 1º, inciso V, e 39, inciso I, ambos da Lei 8.443, de 16 de julho de 1992, c/c os 1º, inciso VIII; 17, II; 62, III; 137, IV; 143, II e 260, do RI/TCU, em:
Considerar prejudicado por perda de objeto os atos de admissão abaixo relacionados, tendo em vista não produzirem mais efeitos financeiros, por força do art. 7º da Resolução TCU nº 206, de 2007, alterada pela Resolução 237/2010.
1. Processo TC-Processo 011.178/2019-1 (ATOS DE ADMISSÃO) 
	1.1. Interessados: Rejane Cavalheiro (XXX.345.020-XX) ; Ricardo Leite dos Santos (XXX.162.450-XX) ; Ricardo Souza Heinzelmann (XXX.240.795-XX) ; Roberta Centofante (XXX.165.160-XX) ; Roberto Marinho Maciel (XXX.910.797-XX) ; Roger da Silva Wegner (XXX.919.180-XX) ; Rogério Vanderlei de Lima Trindade (XXX.879.890-XX) ; Ronaldo Carbonari (XXX.768.770-XX) ; Ronise Venturini Medeiros (XXX.498.190-XX) ; Rossano Baldissera Azambuja (XXX.370.140-XX) ; Sabrina Skrebsky Richter (XXX.153.610-XX) ; Sandra da Silva Kinalski (XXX.527.160-XX) ; Sara Fraga (XXX.015.060-XX) ; Shanna Schwarz Krening (XXX.737.640-XX) ; Sheila Jacques Oppitz (XXX.565.260-XX) ; Sindy Raquel Krzyzaniak (XXX.071.500-XX) ; Sonia Therezinha Messerschimidt Schuster (XXX.914.040-XX) ; Stäel Soraya dos Santos Rosa (XXX.909.300-XX) ; Stéfano Leite Dau (XXX.153.190-XX) ; Sérgio Renato Lampert (XXX.376.030-XX) 
	1.2. Órgão/Entidade: Universidade Federal de Santa Maria
	1.3. Relator: Ministro Raimundo Carreiro
	1.4. Representante do Ministério Público: Procuradora-Geral Cristina Machado da Costa e Silva
	1.5. Unidade Técnica: Secretaria de Fiscalização de Pessoal (SEFIP) .
	1.6. Representação legal: não há.
	1.7. Determinações/Recomendações/Orientações: não há.

Segunda Câmara

Universidade Federal de Santa Maria

Rejane Cavalheiro (XXX.345.020-XX); Ricardo Leite dos Santos (XXX.162.450-XX); Ricardo Souza Heinzelmann (XXX.240.795-XX); Roberta Centofante (XXX.165.160-XX); Roberto Marinho Maciel (XXX.910.797-XX); Roger da Silva Wegner (XXX.919.180-XX); Rogério Vanderlei de Lima Trindade (XXX.879.890-XX); Ronaldo Carbonari (XXX.768.770-XX); Ronise Venturini Medeiros (XXX.498.190-XX); Rossano Baldissera Azambuja (XXX.370.140-XX); Sabrina Skrebsky Richter (XXX.153.610-XX); Sandra da Silva Kinalski (XXX.527.160-XX); Sara Fraga (XXX.015.060-XX); Shanna Schwarz Krening (XXX.737.640-XX); Sheila Jacques Oppitz (XXX.565.260-XX); Sindy Raquel Krzyzaniak (XXX.071.500-XX); Sonia Therezinha Messerschimidt Schuster (XXX.914.040-XX); Stäel Soraya dos Santos Rosa (XXX.909.300-XX); Stéfano Leite Dau (XXX.153.190-XX); Sérgio Renato Lampert (XXX.376.030-XX)

RAIMUNDO CARREIRO

não há.

ATOS DE ADMISSÃO (ADS)

Secretaria de Fiscalização de Pessoal (SEFIP).